【裁判字號】    98,審訴,397
【裁判日期】    980612
【裁判案由】    違反毒品危害防制條例
【裁判全文】
臺灣新竹地方法院宣示判決筆錄         98年度審訴字第397號
公  訴  人  臺灣新竹地方法院檢察署檢察官
被      告  甲○○
指定辯護人  本院公設辯護人  乙○○
上列被告因違反毒品危害防制條例一案，經檢察官提起公訴（98
年度毒偵字第647 號）後，聲請本院改依協商程序而為判決，於
中華民國98年6 月12日下午4 時在本院刑事第十一法庭宣示判決
，出席職員如下：
法官起立朗讀判決主文、犯罪事實要旨、處罰條文，及告以上訴
限制、期間並提出上訴狀之法院，且諭知記載其內容：
一、主  文：
    甲○○施用第一級毒品，累犯，處有期徒刑捌月。又施用第
    二級毒品，累犯，處有期徒刑捌月；扣案之甲基安非他命殘
    渣袋貳個，沒收銷燬之，另扣案之吸食器壹組，沒收之。主
    刑部分應執行有期徒刑壹年壹月。
二、犯罪事實要旨：
（一）甲○○前曾於民國96年10月間，因違反毒品危害防制條例
      案件，經本院於97年3 月14日，以96年度易字第649 號判
      決，判處有期徒刑6 月，嗣於97年3 月14日確定，於97年
      7 月4 日入監執行，並於97年11月26日縮刑期滿執行完畢
      。
（二）甲○○前於89年1 月間，因施用毒品案件，經本院以89年
      度毒聲字第209 號裁定送觀察、勒戒後，認無繼續施用毒
      品傾向，經臺灣新竹地方法院檢察署檢察官（下稱檢察官
      ）於89年2 月2 日以89年度毒偵字第185 號為不起訴處分
      確定。
（三）甲○○不知警惕，又於89年6 月間，因施用第二級毒品案
      件，經本院以89年度毒聲字第1476號裁定送勒戒處所觀察
      、勒戒後，因認有繼續施用毒品之傾向，再經本院以89年
      度毒聲字第1730號裁定令入戒治處所施以強制戒治1 年，
      於89年7 月25日入所執行，嗣因強制戒治執行屆滿3 月後
      經評定為合格已無繼續戒治必要，再由本院以90年度毒聲
      字第115 號裁定停止戒治，於90年2 月16日因停止其處分
      之出監，所餘戒治期間付保護管束；同時其本次非法施用
      第二級毒品犯行，亦經本院於89年7 月6 日，以89年度竹
      北簡字第216 號判決，判處有期徒刑4 月，嗣於89年7 月
      31日確定，於91年10月11日入監執行，並於92年2 月10日
      徒刑期滿執行完畢。惟甲○○又於保護管束期間施用毒品
      ，違反保護管束情節重大，嗣後經本院以90年度毒聲字第
      888 號裁定撤銷停止戒治，於91年5 月24日入所執行其殘
      餘戒治期日，嗣於91年10月11日出所執行完畢；同時其本
      次非法施用第二級毒品犯行，亦經本院於91年2 月27日，
      以90年度易字第853 號判決，判處有期徒刑6 月，嗣於92
      年2 月10日確定，於92年3 月31日入監執行，並於92年9
      月30日縮刑期滿執行完畢。
（四）甲○○竟不知警惕，又於94年4 月間，因施用第二級毒品
      案件，經本院於94年10月7 日，以94年度易字第357 號判
      決，判處有期徒刑6 月，嗣於94年10月31日確定，復與他
      罪定應執行刑為有期徒刑1 年10月確定，於94年8 月19日
      入監執行，並於95年11月13日縮刑期滿執行完畢。
（五）甲○○不知悔改，又於96年10月間，因施用第二級毒品案
      件，經本院於97年3 月14日，以96年度易字第649 號判決
      ，判處有期徒刑6 月，嗣於97年3 月14日確定，其執行情
      形如前述（一）部分。
（六）甲○○竟不知悔改，又於97年12月間，因施用第二級毒品
      案件，經本院於98年3 月23日，以98年度易字第46號判決
      ，判處有期徒刑7 月。
（七）甲○○仍不知悔改，於前開強制戒治處分執行完畢釋放後
      ，「5 年內再犯」施用毒品案件，並經法院判處罪刑確定
      後，(1)復基於施用第一級毒品海洛因的犯罪意思，於98年
      2 月18日上午10時許，在其位於新竹縣竹東鎮○○路118
      號之住處內，以將海洛因粉末摻入香煙內，再點火吸煙之
      方式，施用第一級毒品海洛因1 次。(2)另基於施用第二級
      毒品甲基安非他命的犯罪意思，於98年2 月18日上午11時
      許，在上開住處內，以將甲基安非他命置於玻璃球吸食器
      內，再以火燒烤，吸其煙霧之方式，施用第二級毒品甲基
      安非他命1 次。嗣於98年2 月19日下午2 時20分許，為警
      在上址居所查獲，並扣得其所有的甲基安非他命殘渣袋2
      個、吸食器1 組，經警採集其尿液送驗結果，呈嗎啡陽性
      及安非他命、甲基安非他命陽性反應，始悉上情。
三、處罰條文：
    毒品危害防制條例第10條第1 項、第2 項、第18條第1 項前
    段，刑法第11條、第47條第1 項、第51條第5 款、第38條第
    1 項第2 款。
四、協商判決除有刑事訴訟法第455 條之4 第1 項第1 款於本訊
    問程序終結前，被告撤銷協商合意或檢察官撤回協商聲請者
    ；第2 款被告協商之意思非出於自由意志者；第4 款被告所
    犯之罪非第455 條之2 第1 項所定得以協商判決者；第6 款
    被告有其他較重之裁判上一罪之犯罪事實者；第7 款法院認
    應諭知免刑或免訴、不受理者情形之一，及違反同條第2 項
    「法院應於協商合意範圍內為判決；法院為協商判決所科之
    刑，以宣告緩刑或2 年以下有期徒刑、拘役或罰金為限」之
    規定者外，檢察官與被告均不得上訴。
五、如有前項得上訴之情形，得自收受宣示判決筆錄送達之日起
    10日內，向本院提出上訴書狀，上訴於第二審法院。
中    華    民    國    98    年    6     月    12    日
                  刑事第九庭書  記  官  蕭汝芳
                            審判長法官  馮俊郎
以上筆錄係照原本作成。
中    華    民    國    98    年    6     月    12    日
                            書  記  官  蕭汝芳
附錄本案處罰實體法條全文：
毒品危害防制條例第10條第1 項、第2 項：
施用第一級毒品者，處6 月以上5 年以下有期徒刑。
施用第二級毒品者，處3 年以下有期徒刑。


司法院資訊處製作；財團法人民間司法改革基金會備份。
